臺灣桃園地方法院刑事判決　　　　　　　95年度訴字第2416號
公　訴　人　臺灣桃園地方法院檢察署檢察官
被　　　告　甲○○
　　　　　　　　　　（現在臺灣桃園看守所羈押中）
指定辯護人　本院公設辯護人林銘宏
上列被告因違反毒品危害防制條例等案件，經檢察官提起公訴（
95年度偵字第20042 號），本院判決如下︰
    主  文
甲○○共同運輸第一級毒品，累犯，處有期徒刑拾伍年貳月。扣
案之第一級毒品海洛因貳包（合計驗後淨重一百八十七點七七公
克，純度百分之七十七點一八，純質淨重一百四十四點九二公克
）沒收銷燬之；扣案之空包裝貳個（總重九點三九公克）、運動
鞋壹雙，均沒收。
    事  實
一、甲○○前曾因傷害案件，經臺灣士林地方法院以九十三年度
    士簡字第五四四號判決判處有期徒刑三月確定，送監執行至
    民國九十三年十二月二十三日期滿出監執行完畢，仍不知悔
    改。九十五年八月間某日，甲○○受許全福探詢（許全福由
    檢察官另案偵辦），許以不詳代價，委請甲○○為許某前往
    柬埔寨金邊地區，私運海洛因回臺，甲○○明知海洛因為毒
    品危害防制條例第二條第二項第一款公告列管之第一級毒品
    ，且係經我國行政院公告為甲項第四款之管制進出口物品，
    非經許可，不得持有或運輸，竟仍因貪圖厚利，同意鋌而走
    險，遂與許全福共同基於運輸第一級毒品海洛因之犯意聯絡
    ，由許全福在臺灣向金邊方面，以不詳代價購買海洛因後，
    指示甲○○前往金邊，向「蔣先生」提領海洛因，私運回臺
    。九十五年九月十三日，許全福帶領甲○○至臺北市某不詳
    旅行社，將機票票款交予甲○○後，由甲○○自行入內，訂
    購九十五年九月十四日，由臺灣飛往柬埔寨金邊之長榮航空
    ＢＲ２６５號班機機票，之後甲○○即按原訂計畫，於翌日
    （九十五年九月十四日）上午，持上開機票及許全福交付之
    零用金新臺幣七千元（由甲○○自行兌換成二百元美金），
    搭乘上開班機前往金邊，與真實年籍不詳自稱「蔣先生」及
    「小王」之二名成年男子見面碰頭，入住該市「華夏大酒店
    」六一二號房，等待「蔣先生」二人交付海洛因，俾走私回
    臺。九十五年九月十八日晚間七時許甲○○返臺前夕，「蔣
    先生」至甲○○住宿之「華夏大酒店」六一二號房內，將一
    包海洛因交予甲○○，並帶甲○○至金邊市區購買一雙運動
    鞋，由甲○○帶回下榻之酒店房間，自行挖空鞋底，並將海
    洛因分裝為二包，分別藏放在鞋底內層，預備闖關回臺。九
    十五年九月十九日下午，甲○○穿著上開夾藏海洛因之運動
    鞋，搭乘長榮航空ＢＲ２６６號班機，自金邊飛返臺灣桃園
    國際機場，而以上開方式，運輸第一級毒品海洛因回臺。旋
    於當日下午五時三十分許，甲○○在桃園國際機場第二航廈
    入境通關時，為警查獲，當場並扣得第一級毒品海洛因二包
    （合計驗後淨重一百八十七點七七公克，純度百分之七十七
    點一八，純質淨重一百四十四點九二公克，空包裝總重九點
    三九公克），甲○○所有供運輸上揭毒品所用之運動鞋一雙
    ，遂發覺上情。
二、案經內政部警政署航空警察局移送臺灣桃園地方法院檢察署
    檢察官偵查起訴。
    理  由
一、訊據被告甲○○坦承上開事實不諱，且警員在被告鞋底起獲
    之二包白粉經法務部調查局鑑定結果，均含有第一級毒品海
    洛因成分，合計淨重一百八十七點七七公克，空包裝總重九
    點三九公克，純度百分之七十七點一八，純質淨重一百四十
    四點九二公克，亦有該局九十五年十月二十二日調科壹字第
    ０九五二三０二六九七０號鑑定書一份附卷可稽（偵查卷第
    六十四頁），此外，復有被告之旅客入出境記錄查詢報表一
    份、查獲被告運輸之毒品及運動鞋照片共八張附卷（偵查卷
    第三十頁至第三十二頁、第十一頁至第十四頁），海洛因二
    包、運動鞋一雙扣案可資佐證，足徵被告上開自白與事實相
    符，可以採信。本件事證明確，被告犯行已堪認定，應依法
    論科。
二、按海洛因係毒品危害防制條例第二條第二項第一款規定之第
    一級毒品，且係行政院依懲治走私條例第二條第四項公告之
    管制物品項目及其數額甲項第四款所列之管制進出口物品，
    故被告私運海洛因入境，係運輸管制物品之第一級毒品進口
    。核被告甲○○所為，係犯毒品危害防制條例第四條第一項
    之運輸第一級毒品罪，及懲治走私條例第二條第一項之私運
    管制物品進口罪。被告持有海洛因之低度行為，應為運輸之
    高度行為所吸收，不另論罪。被告與許全福就上開犯行間，
    有犯意聯絡及行為分擔，為共同正犯；至於在金邊將海洛因
    交付被告之「蔣先生」及「小王」，僅單純將毒品交予被告
    點收，並無證據證明其二人亦參與被告在點收毒品後，與許
    全福共同將毒品運輸回臺之行為，該二人尚不能認係本件運
    輸毒品罪之共犯，併予敘明。被告以一個運輸毒品行為，同
    時觸犯運輸第一級毒品、私運管制物品進口二罪名，為想像
    競合犯，依刑法第五十五條規定，從一重之運輸第一級毒品
    罪處斷。又被告前有如事實欄所示之科刑及執行情形，有其
    臺灣高等法院被告前案紀錄表一份附卷可稽，其於前案有期
    徒刑執行完畢後，五年內故意再犯本件有期徒刑以上刑之罪
    ，為累犯，應依刑法第四十七條第一項規定加重其刑，惟因
    死刑及無期徒刑部分，依刑法第六十四條第一項、第六十五
    條第一項規定，均不得加重，爰僅就得併科罰金刑部分加重
    其刑。另查，我國立法者有鑑於毒品氾濫，危害國人心靈、
    身體健康甚巨，而在毒品危害防制條例第四條第一項規定中
    ，對運輸第一級毒品罪科處法定本刑為死刑或無期徒刑之重
    刑，然運輸毒品在現實上有首謀、附從甚至交通之別，運輸
    之毒品亦有數量、重量、純度之分，個案中甚至有犯罪動機
    、犯罪手段等差別，如不分首從，一律量處死刑或無期徒刑
    ，幾無視作案情節以量處恰當刑期之轉圜空間，而本件被告
    僅國中畢業，平日以果農為業，有其警詢筆錄附卷可稽（偵
    查卷第六頁），其教育、智識水平不高，此次因貪圖小利，
    受人利用，到案後不僅坦承犯行，且詳細交代主謀許全福之
    涉案經過，參酌其於全案中不過處於交通工具之地位，可替
    代性甚高，相較主謀籌劃者而言，惡性顯有輕重之別，本院
    因認以被告之涉案情節，如對其科以本件法定最低度刑之無
    期徒刑，猶嫌過重，尚屬可憫，爰依刑法第五十九條規定酌
    減其刑。被告得併科罰金刑部分，同時有加重及減輕之情形
    ，依刑法第七十一條第一項規定，先加後減之。爰審酌毒品
    一物流毒無窮，動輒令施用者喪身敗家，而運輸、走私毒品
    者，最終目的無非以此蠱惑他人施用毒品牟利，更值譴責，
    被告已經成年，對此當難諉為不知，然其僅因貪圖小利，竟
    不惜以身試法，甘受毒品走私者利用，私運毒品進口，而此
    次被查獲之毒品海洛因，純質淨重亦有一百四十餘公克，如
    不慎流入市面，必將增添毒品氾濫，對社會治安及國民健康
    造成嚴重損害，犯罪情節非輕，原不宜輕縱，姑念被告始終
    坦承犯行，尚有悔意，且自動供出共犯許全福，犯後態度尚
    屬良好等一切情狀，量處如主文所示之刑，以示懲儆。
三、扣案之海洛因二包均係第一級毒品，應依毒品危害防制條例
    第十八條第一項前段規定沒收銷燬之。扣案之海洛因空包裝
    二個，係共犯許全幅所有；藏置海洛因所用之運動鞋一雙，
    係被告所有，均係供被告運輸毒品之用，依同條例第十九條
    第一項前段規定沒收。至於扣案之行動電話二具，係被告平
    日對外聯絡所用，非專供本案犯罪之物，不予沒收，併予敘
    明。
據上論斷，應依刑事訴訟法第二百九十九條第一項前段，毒品危
害防制條例第四條第一項、第十八條第一項前段、第十九條第一
項前段，懲治走私條例第二條第一項、第十一條，刑法第十一條
、第二十八條、第五十五條、第四十七條第一項、第五十九條，
判決如主文。
本案經檢察官楊挺宏到庭執行職務。
中　　華　　民　　國　　96　　年　　1　　 月　　24　　日
                  刑事第八庭審判長法  官    曾家貽
                                  法  官    袁雪華
                                  法  官    陳彥宏
以上正本證明與原本無異。
如不服本判決，應於判決送達後十日內，向本院提出上訴狀。
                                  書記官   翁其良
中　　華　　民　　國　　96　　年　　1　　 月　　24　　日
附論罪科刑依據之法條：
毒品危害防制條例第4條第1項、懲治走私條例第2條第1項
毒品危害防制條例第4條
製造、運輸、販賣第一級毒品者，處死刑或無期徒刑；處無期徒
刑者，得併科新臺幣 1 千萬元以下罰金。
製造、運輸、販賣第二級毒品者，處無期徒刑或 7 年以上有期徒
刑，得併科新臺幣 7 百萬元以下罰金。
製造、運輸、販賣第三級毒品者，處 5 年以上有期徒刑，得併科
新臺幣 5 百萬元以下罰金。
製造、運輸、販賣第四級毒品者，處 3 年以上 10 年以下有期徒
刑，得併科新臺幣 3 百萬元以下罰金。
製造、運輸、販賣專供製造或施用毒品之器具者，處 1 年以上 7
年以下有期徒刑，得併科新臺幣 1 百萬元以下罰金。
前五項之未遂犯罰之。
懲治走私條例第2條
私運管制物品進口、出口逾公告數額者，處 7 年以下有期徒刑，
得併科新臺幣 3 百萬元以下罰金。
前項之未遂犯罰之。
第 1 項所稱管制物品及其數額，由行政院公告之。
